臺灣桃園地方法院刑事判決　　　　　　　93年度訴字第1761號
公　訴　人　臺灣桃園地方法院檢察署檢察官
被　　　告　曹淨原名丁○○）.
選任辯護人　林辰彥律師
　　　　　　黃淑怡律師
被　　　告　甲○○原名王瑋婕.
選任辯護人　謝曜焜律師
被　　　告　乙○○
被　　　告　丙○○
上2 人共同
選任辯護人　王玉楚律師
被　　　告　戊○○
　　　　　　　　　　8 樓之3.
被　　　告　己○○
選任辯護人　高瑩律師
被　　　告　辛○○
選任辯護人　許桂挺律師
上列被告等因違反護照條例等案件，經檢察官提起公訴（92年度
偵字第16490 、18204 、19168 號、93年度偵字第366 號），並
聲請改依協商程序而為判決，茲判決如下：
    主  文
曹淨共同將護照交付他人以供他人冒名使用，處有期徒刑肆月，
如易科罰金，以銀元參佰元（即新臺幣玖佰元）折算壹日，減為
有期徒刑貳月，如易科罰金，以銀元參佰元（即新臺幣玖佰元）
折算壹日；又共同臺灣地區人民違反臺灣地區人民不得利用非中
華民國航空器，私行運送大陸地區人民前往臺灣地區及大陸地區
以外之國家規定，處有期徒刑參月，減為有期徒刑壹月又拾伍日
，如易科罰金，以銀元參佰元（即新臺幣玖佰元）折算壹日。應
執行有期徒刑參月，如易科罰金，以銀元參佰元（即新臺幣玖佰
元）折算壹日，緩刑參年。
甲○○共同臺灣地區人民違反臺灣地區人民不得利用非中華民國
航空器，私行運送大陸地區人民前往臺灣地區及大陸地區以外之
國家規定，處拘役伍拾日，減為拘役貳拾伍日，如易科罰金，以
銀元參佰元（即新臺幣玖佰元）折算壹日，緩刑貳年。
乙○○共同臺灣地區人民違反臺灣地區人民不得利用非中華民國
航空器，私行運送大陸地區人民前往臺灣地區及大陸地區以外之
國家規定，處拘役伍拾日，減為拘役貳拾伍日，如易科罰金，以
銀元參佰元（即新臺幣玖佰元）折算壹日，緩刑貳年。
丙○○共同臺灣地區人民違反臺灣地區人民不得利用非中華民國
航空器，私行運送大陸地區人民前往臺灣地區及大陸地區以外之
國家規定，處拘役伍拾日，減為拘役貳拾伍日，如易科罰金，以
銀元參佰元（即新臺幣玖佰元）折算壹日，緩刑貳年。
戊○○共同臺灣地區人民違反臺灣地區人民不得利用非中華民國
航空器，私行運送大陸地區人民前往臺灣地區及大陸地區以外之
國家規定，處拘役伍拾日，減為拘役貳拾伍日，如易科罰金，以
銀元參佰元（即新臺幣玖佰元）折算壹日，緩刑貳年。
己○○共同臺灣地區人民違反臺灣地區人民不得利用非中華民國
航空器，私行運送大陸地區人民前往臺灣地區及大陸地區以外之
國家規定，處拘役伍拾日，減為拘役貳拾伍日，如易科罰金，以
銀元參佰元（即新臺幣玖佰元）折算壹日，緩刑貳年。
辛○○共同臺灣地區人民違反臺灣地區人民不得利用非中華民國
航空器，私行運送大陸地區人民前往臺灣地區及大陸地區以外之
國家規定，處拘役伍拾日，減為拘役貳拾伍日，如易科罰金，以
銀元參佰元（即新臺幣玖佰元）折算壹日，緩刑貳年。
    事實及理由
一、本案犯罪事實及證據，引用檢察官起訴書之記載（如附件）
    ，並補充、更正如下：
（一）犯罪事實欄第2 行「共組跨國人蛇集團」、第4 行「基於
      犯意聯絡」之記載，與所犯法條欄所載相違，應屬誤載，
      均應刪除（按：各被告應僅依其所參與之行為負責，此部
      分業經檢察官當庭更正）。
（二）犯罪事實欄第21行「並在不詳地點，以換貼大陸地區人民
      照片之方式來變造庚○○等人之中華民國護照」及其後有
      關變造護照之記載，與卷附證據資料相違，應予刪除（按
      ：此部分業經檢察官當庭減縮犯罪事實）。
（三）證據部分，補充被告曹淨、甲○○、乙○○、丙○○、戊○○、己○○、辛○○於本院審理時之自白。
二、被告曹淨、甲○○、乙○○、丙○○、戊○○、己○○、辛○○就上開犯罪事實均已認罪，當事人雙方於審判外達成如
    主文所示科刑之合意，及如附記事項所示之捐款（均已於協
    商後先行給付）。經查，被告7 人之自白，有上開證據足認
    屬實，上開協商內容尚無不當之處，本案復查無刑事訴訟法
    第455 條之4 第1 項各款所列情形，檢察官聲請改依協商程
    序而為判決，本院爰不經言詞辯論，於協商合意範圍內為協
    商判決。又因被告等人犯罪之時間，均係於96年4 月24日以
    前，合於中華民國96年罪犯減刑條例所定之減刑條件，故併
    減其宣告刑2 分之1 ，並諭知易科罰金之折算標準。
三、附記事項：
（一）被告曹淨應向國庫給付新臺幣30,000元。
（二）被告甲○○應向國庫給付新臺幣20,000元。
（三）被告乙○○應向國庫給付新臺幣20,000元。
（四）被告丙○○應向國庫給付新臺幣20,000元。
（五）被告戊○○應向國庫給付新臺幣20,000元。
（六）被告己○○應向國庫給付新臺幣20,000元。
（七）被告辛○○應向國庫給付新臺幣20,000元。
四、應適用之法條：刑事訴訟法第455 條之2 第1 項、第455 條
    之4 第2 項、第455 條之8 、第454 條第2 項，護照條例第
    24條第3 項，行為時臺灣地區與大陸地區人民關係條例第28
    條之1 第2 項、第80條第1 項前段，刑法第11條、第2 條第
    1 項前段、第28條、第74條第1 項第1 款，行為時刑法第33
    條第5 款、第41條第1 項前段、第51條第5 款，刑法施行法
    第1 條之1 第1 項、第2 項前段，行為時罰金罰鍰提高標準
    條例第2 條，中華民國96年罪犯減刑條例第2 條第1 項第3
    款、第7 條、第9 條。
五、本判決除有刑事訴訟法第455 條之4 第1 項第1 款、第2 款
    、第4 款、第6 款、第7 款所定情形之一，或違反同條第2
    項規定者外，不得上訴。
六、如有前述例外得上訴之情形，又不服本件判決，得自收受判
    決送達之日起10日內，向本院提出上訴書狀，上訴於第二審
    法院。
中　　華　　民　　國　　96　　年　　8 　　月　　24　　日
                  刑事第十庭審判長法  官  江德民
                                  法  官  林家賢
                                  法　官　許炎灶
以上正本證明與原本無異。
    　　　　　　　　　　　　　　　書記官　劉璟佳
中　　華　　民　　國　　96　　年　　8 　　月　　24　　日
附錄本案論罪科刑法條：護照條例第24條第3 項，行為時臺灣地
區與大陸地區人民關係條例第28條之1 第2 項、第80條第1 項前
段，刑法第171 條第1 項、第214 條。
護照條例第24條第3項
將護照交付他人或謊報遺失以供他人冒名使用者，處5 年以下有
期徒刑、拘役或科或併科新臺幣10萬元以下罰金。
臺灣地區與大陸地區人民關係條例第28條之1第2項
（船舶、航空器及其他運輸工具不得私運大陸地區人民）
臺灣地區人民不得利用非中華民國船舶、航空器或其他運輸工具
，私行運送大陸地區人民前往臺灣地區及大陸地區以外之國家或
地區。
臺灣地區與大陸地區人民關係條例第80條第1項（罰則）
中華民國船舶、航空器或其他運輸工具所有人、營運人或船長、
機長、其他運輸工具駕駛人違反第28條規定或違反第28條之1 第
1 項規定或臺灣地區人民違反第28條之1 第2 項規定者，處3 年
以下有期徒刑、拘役或科或併科新臺幣1 百萬元以上1 千5 百萬
元以下罰金。但行為係出於中華民國船舶、航空器或其他運輸工
具之船長或機長或駕駛人自行決定者，處罰船長或機長或駕駛人
。
中華民國刑法第171條第1項（未指定犯人誣告罪）
未指定犯人，而向該管公務員誣告犯罪者，處1 年以下有期徒刑
、拘役或3 百元以下罰金。
中華民國刑法第214條（使公務員登載不實罪）
明知為不實之事項，而使公務員登載於職務上所掌之公文書，足
以生損害於公眾或他人者，處3 年以下有期徒刑、拘役或5 百元
以下罰金。
